臺灣嘉義地方法院刑事判決　　　　　　　　96年度易字第65號
公　訴　人　臺灣嘉義地方法院檢察署檢察官
被　　　告　乙○○
　　　　　　　　　　（現另案在臺灣嘉義監獄鹿草分監執行中
上列被告因竊盜案件，經檢察官提起公訴（95年度偵字第8774號
），被告於準備程序中就被訴事實為有罪之陳述，經本院合議庭
裁定由受命法官改依簡式審判程序審理，判決如下：
    主  文
乙○○攜帶兇器竊盜，處有期徒刑玖月，扣案虎頭剪壹把、大美
工刀壹支均沒收。
    事  實
一、乙○○前因加重竊盜案件，於民國九十五年七月十八日經臺
    灣高等法院臺南分院以九十五年度上易字第二七０號判處有
    期徒刑八月，緩刑四年確定（不構成累犯），仍不知悔改，
    竟意圖為自己不法之所有，於九十五年十二月三日日間某時
    ，在嘉義縣布袋鎮○○段八三三地號之魚塭，攜帶其所有客
    觀上具危險性，足為兇器使用之虎頭剪一把、大美工刀一支
    ，以前開虎頭剪、大美工刀剪斷電纜線之方式，竊取甲○○
    所有，合計價值約新台幣（下同）一萬六千元，長約四十六
    點六公尺、重量約三十一點五公斤之600V38mm×3c電纜線，
    得手後即將竊得之電纜線置於其駕駛之SH—8303號自小客車
    後行李箱內。嗣經甲○○於同日下午五時三十分許，作例行
    性巡視魚塭時發現而報警處理，並經警於嘉義縣布袋鎮○○
    段防風林處，當場於乙○○所駕駛之上揭自用小客車後行李
    箱查扣上開電纜線，並扣得作案所用之虎頭剪、大美工刀各
    一支，及如附表編號三至十二所示之物。
二、案經嘉義縣警察局布袋分局報請臺灣嘉義地方法院檢察署檢
    察官偵查起訴。
    理  由
一、本件係經被告乙○○於準備程序當庭表示認罪，而經本院裁
    定以簡式審判程序加以審理，則依據刑事訴訟法第二百七十
    三條之二、同法第一百五十九條第二項之規定，不適用傳聞
    法則有關限制證據能力之相關規定，合先敘明。
二、訊據被告乙○○對上開犯罪事實坦承不諱（見本院卷第十七
    頁），且與證人甲○○於警詢時指述情節相符（見警卷第五
    頁至第七頁），並有卷附現場照片十幀、扣押物品目錄表、
    贓物認領保管單各一紙可稽。另被告於九十五年十二月三日
    經警在嘉義縣新塭段防風林查獲時，其駕駛之自用小客車行
    李箱內有證人甲○○遭竊之電纜線，此為被告所承認，復有
    上揭現場照片可見電纜線置於SH—8303號自小客車後行李箱
    內。此外，並有扣案之虎頭剪一把、大美工刀一支可資佐證
    ，是被告上開竊盜犯行，事證已甚明確，堪以認定，應依法
    論科。
三、按刑法上所謂兇器，其種類並無限制，凡客觀上對於人之生
    命、身體、安全構成威脅，具有危險性之兇器均屬之，且祇
    須行竊時攜帶此種具有危險性之兇器為已足，並不以攜帶之
    初有行兇之意圖為必要，有最高法院七十九年度台上字第五
    二五三號判例可資參照。查扣案之上開虎頭剪、大美工刀，
    經勘驗其中虎頭剪為金屬材質，質地堅硬，長約二十五公分
    ，另大美工刀長約十七公分，內有刀片，復均可輕易剪斷電
    纜線，若持以攻擊人身，自足成傷，在客觀上對人之生命、
    身體具有危險性，足供作為兇器使用。是核被告所為，係犯
    刑法第三百二十一條第一項第三款攜帶兇器竊盜罪。爰審酌
    被告高中畢業之智識程度，正值壯年，不思循正當管道賺取
    財物，欲謀不勞而獲，且任意攜帶兇器竊取他人電線，造成
    他人財產損失，影響社會治安甚鉅，再參以被告前已因竊取
    電線之加重竊盜案件，經臺灣高等法院臺南分院於九十五年
    七月十八日，以九十五年度上易字第二七０號判決判處有期
    徒刑八月，緩刑四年確定，復於九十五年十一月十六日再次
    竊取電纜線，經臺灣嘉義地方法院檢察署檢察官於九十五年
    十一月二十三日提起公訴，並經本院以九十五年度易字第六
    四０號判處有期徒刑九月（均不構成累犯），此有臺灣高等
    法院被告前案紀錄表、九十五年度偵字第八三一八號起訴書
    、九十五年度易字第六四０號判決各一份附卷可憑，顯見其
    隨即再犯本件竊盜案件，足徵素行不良，惟念其犯後坦承犯
    行，態度尚可，竊取財物價值暨犯罪動機、手段、方法等一
    切情狀，量處如主文所示之刑。
四、末查扣案之虎頭剪一把、大美工刀一支均為被告所有，且係
    攜往事實欄所示時地行竊所用之物，此據被告供承在卷，爰
    依刑法第三十八條第一項第二款規定宣告沒收。至其餘扣案
    如附表編號三至編號十二所示之物，雖係被告所有，並在被
    告駕駛之車輛後行李箱內扣得，然均非被告行竊時攜帶之工
    具，業經被告於本院審理時供陳甚明，爰不宣告沒收。
據上論斷，應依刑事訴訟法第二百七十三條之一第一項、第二百
九十九條第一項前段，第三百二十一條第一項第三款、第三十八
條第一項第二款，判決如主文。
本案經檢察官蔡彥守到庭執行職務。
中　　華　　民　　國　　96　　年　　1 　　月　　31　　日
                  刑事第一庭    法　官　黃琴媛
上列正本證明與原本無異。
如不服本判決，應於判決送達後10日內向本院提出上訴狀（應附
繕本）。告訴人或被害人如對於本判決不服者，應具備理由請求
檢察官上訴，其上訴期間之計算係以檢察官收受判決正本之日期
為準。
中　　華　　民　　國　　96　　年　　1 　　月　　31　　日
                            　　書記官　李彩娥
附錄論罪科刑法條
刑法第三百二十一條
犯竊盜罪而有左列情形之一者，處六月以上五年以下有期徒刑：
一  於夜間侵入住宅或有人居住之建築物、船艦，或隱匿其內而
    犯之者。
二  毀越門扇、牆垣或其他安全設備而犯之者。
三  攜帶兇器而犯之者。
四  結夥三人以上而犯之者。
五  乘火災、水災或其他災害之際而犯之者。
六  在車站或埠頭而犯之者。
前項之未遂罰之。
附表：
 ┌──┬─────┬──┬──┐
 │編號│  品  名  │單位│數量│
 ├──┼─────┼──┼──┤
 │ １ │虎頭剪    │把  │１  │
 ├──┼─────┼──┼──┤
 │ ２ │大美工刀  │支  │１  │
 ├──┼─────┼──┼──┤
 │ ３ │噴燈（含瓦│支  │１  │
 │    │斯罐）    │    │    │
 ├──┼─────┼──┼──┤
 │ ４ │六角起子  │支  │７  │
 ├──┼─────┼──┼──┤
 │ ５ │鋸片      │支  │１  │
 ├──┼─────┼──┼──┤
 │ ６ │鑿子      │支  │６  │
 ├──┼─────┼──┼──┤
 │ ７ │檳榔刀    │支  │１  │
 ├──┼─────┼──┼──┤
 │ ８ │繩索      │條  │１  │
 ├──┼─────┼──┼──┤
 │ ９ │板手      │支  │１  │
 ├──┼─────┼──┼──┤
 │１０│活動起子組│組  │１  │
 ├──┼─────┼──┼──┤
 │１１│榔頭      │支  │２  │
 ├──┼─────┼──┼──┤
 │１２│螺絲起子  │支  │１  │
 └──┴─────┴──┴──┘
